ACORDAO-COMPLETO-2539270

ACÓRDÃO 1343/2022 ATA 21/2022 - PLENÁRIO

Vistos, relatados e discutidos estes autos de proposta de acompanhamento, na modalidade conformidade, com vistas a avaliar a utilização do Cadastro Nacional de Informações Sociais (CNIS) na concessão de benefícios sociais, a partir da aplicação de técnicas de análise de dados nas políticas de Previdência Social e Trabalho;
Acordam os Ministros do Tribunal de Contas da União, reunidos em sessão do Plenário, diante das razões expostas pelo Relator, em:
9.1. autorizar a realização da fiscalização, na modalidade proposta;
9.2. classificar a presente deliberação com o grau de sigilo "reservado", nos termos do art. 23, inciso VIII, da Lei 12.527/2011 (Lei de Acesso à Informação) , c/c o art. 4º, parágrafo único, art. 8º, § 3º, inciso I, art. 9º, inciso VIII, e § 2º, inciso I, da Resolução-TCU 294, de 2018, pelo prazo de 5 (cinco) anos, com acesso somente aos servidores que irão desenvolver atividades relacionadas aos autos;
9.3. restituir os autos à Segecex/Coeconomia para as providências administrativas pertinentes.

Proposta de acompanhamento, na modalidade conformidade, com vistas a avaliar a utilização do Cadastro Nacional de Informações Sociais (Cnis) na concessão de benefícios sociais, a partir da aplicação de técnicas de análise de dados nas políticas de Previdência Social e Trabalho

não há.

3. Interessados/Responsáveis:
3.1. Interessado: Identidade preservada (art. 55, caput, da Lei n. 8.443/1992).
3.2. Responsável: Identidade preservada (art. 55, caput, da Lei n. 8.443/1992).

13.1. Ministros presentes: Ana Arraes (Presidente), Walton Alencar Rodrigues, Augusto Nardes, Aroldo Cedraz (Relator), Bruno Dantas, Jorge Oliveira e Antonio Anastasia.
13.2. Ministros-Substitutos presentes: Marcos Bemquerer Costa, André Luís de Carvalho e Weder de Oliveira.

AROLDO CEDRAZ

Adoto como relatório, o conteúdo do despacho constante à peça 4, exarado no âmbito da Segecex/Coeconomia:
Trata-se de proposta de acompanhamento, na modalidade conformidade, com vistas a avaliar a utilização do Cadastro Nacional de Informações Sociais (Cnis) na concessão de benefícios sociais, a partir da aplicação de técnicas de análise de dados nas políticas de Previdência Social e Trabalho.
2.	A unidade técnica encaminhou a proposta conforme orientação da Portaria-Segecex 14/2014, de 29/10/2014, inclusive as justificativas expressas quanto aos quesitos risco, oportunidade, materialidade e relevância, constantes na peça 1.
3.	Em relação ao quesito oportunidade, vale ressaltar que o acompanhamento ora proposto se correlaciona com aquele realizado no âmbito do TC Processo 016.332/2021-0, cujo relatório aguarda comentários do gestor e, posteriormente, será encaminhado a esse Exmo. Relator para pronunciamento.
4.	Na referida fiscalização, o foco recaiu na obtenção de dados do Cnis aos quais o TCU não tinha acesso (Cnis-VRC) , na qualidade dos dados e na confiabilidade do sistema como um todo. Por seu turno, o acompanhamento objeto da presente proposta vem a complementar o primeiro trabalho, por meio da aplicação de testes e análises mais diretamente aos processos de concessão e pagamento. 
5.	Diante disso, como mencionado na peça 1, a oportunidade para realizar nova ação de controle está relacionada à possibilidade de explorar os dados recentemente disponibilizados ao TCU.
6.	A ação (código 5047 no sistema Planejar) está alinhada com o Planejamento Estratégico do TCU para o período de abril de 2019 a março de 2025, estando vinculada ao objetivo estratégico "Contribuir para a Previdência Social sustentável, confiável e eficiente". Também se alinha à diretriz do plano de gestão que vai de abril de 2021 a março de 2023 "Integridade e eficiência das despesas com pessoal e com benefícios sociais".
7.	No tocante à disponibilidade de recursos humanos, a unidade técnica registra os seguintes quantitativos para a realização da fiscalização: Planejamento 54 HD, Execução 108 HD e Relatório 54 HD (total de 216 HD) , ao custo total de HD de R$ 367.200,00 (peça 1) . 
Não foram estimados custos com diárias e passagens para a realização desta ação.  
8.	Considerando que a proposta se encontra em conformidade com as orientações contidas na Resolução-TCU 308/2019, c/c a Portaria-Segecex 14/2014, de 29/10/2014, o parecer desta Coeconomia é pela autorização da fiscalização em tela. 
9.	Encaminho os presentes autos, com base na delegação de competência prevista no art. 5º da Portaria-Segecex 1, de 5/1/2021, ao gabinete do relator, o Exmo. Ministro Aroldo Cedraz, para que, nos termos do § 4º do art. 17 da Resolução-TCU 308/2019, delibere sobre a realização da fiscalização proposta. Por fim, solicita-se que este processo seja restituído a esta Coordenação-Geral, para adoção das providências pertinentes.
É o relatório.

Não atuou.

PROPOSTA DE ACOMPANHAMENTO, NA MODALIDADE CONFORMIDADE, COM VISTAS A AVALIAR A UTILIZAÇÃO DO CADASTRO NACIONAL DE INFORMAÇÕES SOCIAIS (CNIS) NA CONCESSÃO DE BENEFÍCIOS SOCIAIS, A PARTIR DA APLICAÇÃO DE TÉCNICAS DE ANÁLISE DE DADOS NAS POLÍTICAS DE PREVIDÊNCIA SOCIAL E TRABALHO.

ADMINISTRATIVO (ADM)

Trago à apreciação deste Colegiado proposta de acompanhamento, na modalidade conformidade, com vistas a avaliar a utilização do Cadastro Nacional de Informações Sociais (CNIS) na concessão de benefícios sociais, a partir da aplicação de técnicas de análise de dados nas políticas de Previdência Social e Trabalho.
2.	A unidade técnica apresentou todas as informações necessárias, esclarecendo que a "ação (código 5047 no sistema Planejar) está alinhada com o Planejamento Estratégico do TCU para o período de abril de 2019 a março de 2025, estando vinculada ao objetivo estratégico "Contribuir para a Previdência Social sustentável, confiável e eficiente". Também se alinha à diretriz do plano de gestão que vai de abril de 2021 a março de 2023 "Integridade e eficiência das despesas com pessoal e com benefícios sociais".
3.	Considerando-se a conformidade com as orientações contidas na Resolução-TCU 308/2019, c/c a Portaria-Segecex 14/2014, de 29/10/2014 e que o parecer da Segecex/Coeconomia é favorável, entendo que a fiscalização se encontra em condições de ser autorizada por este Colegiado.
Face ao exposto, Voto porque este Tribunal adote a deliberação que ora submeto à consideração deste Colegiado.
TCU, Sala das Sessões, em 8 de junho de 2022.
AROLDO CEDRAZ 
Relator